---
title: "Análise Psicométrica dos Dados - Graduação 2021"
author: "Lucas Yuki Okuno"
date: "2023-08-29"
output: html_document
---

## Importando as Bibliotecas

```{r}
rm(list = ls()) # Limpando o ambiente do R
library(readxl)
library(tidyverse)
library(psych)
library(ggplot2)
library(dplyr)
library(qacBase)
library(ggpubr)
library(dunn.test)
```
# Base de dados

```{r}
#df <- read_excel("GradUAÇÃOLIMITES.xlsx", col_names=TRUE)
df <- read_excel("Graduação2021.xlsx", col_names=TRUE)
attach(df)

```

# Transformando as variáveis em números inteiros

```{r}
df <- transform(df,Q02 = as.integer(Q02),Q03 = as.integer(Q03),Q04 = as.integer(Q04),
                 Q05 = as.integer(Q05),Q06 = as.integer(Q06),Q07 = as.integer(Q07),
                 Q08 = as.integer(Q08),Q09 = as.integer(Q09), Q10 = as.integer(Q10),
                 Q11 = as.integer(Q11),Q12 = as.integer(Q12), Q13 = as.integer(Q13),
                 Q14 = as.integer(Q14),Q15 = as.integer(Q15), Q16 = as.integer(Q16),
                 Q17 = as.integer(Q17),Q18 = as.integer(Q18), Q19 = as.integer(Q19),
                 Q20 = as.integer(Q20),Q21 = as.integer(Q21))

df <- transform(df, Q46 = as.integer(Q46), Q47 = as.integer(Q47), Q49 = as.integer(Q49),
                Q50 = as.integer(Q50), Q51 = as.integer(Q51), Q52 = as.integer(Q52),
                Q53 = as.integer(Q53), Q54 = as.integer(Q54), Q55 = as.integer(Q55),
                Q56 = as.integer(Q56), Q57 = as.integer(Q57))

df <- transform(df, Q60 = as.integer(Q60), Q61 = as.integer(Q61), Q62 = as.integer(Q62),
                Q63 = as.integer(Q63), Q64 = as.integer(Q64), Q65 = as.integer(Q65),
                Q66 = as.integer(Q66), Q67 = as.integer(Q67))
                             
df <- transform(df, Q68 = as.integer(Q68), Q69 = as.integer(Q69), Q70 = as.integer(Q70),
                Q71 = as.integer(Q71), Q72 = as.integer(Q72), Q73 = as.integer(Q73))

df <- transform(df, Q74 = as.integer(Q74), Q75 = as.integer(Q75), Q76 = as.integer(Q76),
                Q77 = as.integer(Q77), Q78 = as.integer(Q78), Q79 = as.integer(Q79),
                Q80 = as.integer(Q80), Q81 = as.integer(Q81), Q82 = as.integer(Q82),
                Q83 = as.integer(Q83))
```

# Alfa de Crobach

### Calculando o Alfa De cronbach - SRQ20

```{r,warning = FALSE, message = FALSE}

mean(scoreSQR)
sd(scoreSQR)

escalaSRQ = df[,c(6:25)]
head(escalaSRQ)

alpha(escalaSRQ)

ord1 <- polychoric(escalaSRQ)
alpha(ord1$rho)
```

### Calculando o alfa de Cronbach - informacoes academicas 

```{r,warning = FALSE}
escalaINFA = df[,c(55,56,58,59,60,61,62,63,64,65,66)]
head(escalaINFA)

alpha(escalaINFA)

ord2 <- polychoric(escalaINFA)
alpha(ord2$rho)
```

### Calculando o alfa de Cronbach - escala INFA sem Q54 (DifAcad)

```{r,warning = FALSE}
mean(scoreDifAcad)
sd(scoreDifAcad)

escaladifAcad = df[,c(55,56,58,59,60,61,62,64,65,66)]
head(escaladifAcad)

alpha(escaladifAcad)

ord6 <- polychoric(escaladifAcad)
alpha(ord6$rho)
```

### Calculando o alfa de Cronbach - Relacoes e comunicacao na univesidade

```{r,warning = FALSE}
mean(scoreRC)
sd(scoreRC)

escalaRCU = df[,c(69:76)]
head(escalaRCU)

alpha(escalaRCU)

ord3 <- polychoric(escalaRCU)
alpha(ord3$rho)
```

### Calculando o alfa de Cronbach - Pertencimento

```{r,warning = FALSE}
mean(scorePTC)
sd(scorePTC)

escalaPTC = df[,c(78:83)]
head(escalaPTC)

alpha(escalaPTC)

ord4 <- polychoric(escalaPTC)
alpha(ord4$rho)

```

### Calculando o alfa de Cronbach - Necessidade de apoio

```{r,warning = FALSE}
mean(scoreNA)
sd(scoreNA)

escalaNA = df[,c(87:96)]
head(escalaNA)

alpha(escalaNA)

ord5 <- polychoric(escalaNA)
alpha(ord5$rho)
```