---
title: "Graduação2022"
author: "Lucas Yuki Okuno"
date: "2023-03-22"
output: html_document
---

## Importando as Bibliotecas

```{r}
rm(list = ls())
library(knitr)
library(readxl)
library(psych)
library(ggpubr)
library(dunn.test)
library(ggplot2)
```

# Base de dados

```{r}
df <- read_excel("Graduação2022.xlsx", col_names=TRUE)
attach(df)

```

# Transformando as variáveis em números inteiros

```{r}
df <- transform(df, Q41 = as.integer(Q41), Q43 = as.integer(Q43), Q46 = as.integer(Q46),
                Q48 = as.integer(Q48), Q50 = as.integer(Q50), Q54 = as.integer(Q54),
                Q57 = as.integer(Q57), Q60 = as.integer(Q60), Q62 = as.integer(Q62),
                Q64 = as.integer(Q64), Q71 = as.integer(Q71), Q77 = as.integer(Q77), 
                Q84 = as.integer(Q84), Q87 = as.integer(Q87))

df <- transform(df, Q38 = as.integer(Q38), Q55 = as.integer(Q55), Q59 = as.integer(Q59),
                Q61 = as.integer(Q61), Q63 = as.integer(Q63), Q66 = as.integer(Q66),
                Q68 = as.integer(Q68), Q70 = as.integer(Q70), Q72 = as.integer(Q72),
                Q74 = as.integer(Q74), Q75 = as.integer(Q75), Q91 = as.integer(Q91))

df <- transform(df, Q39 = as.integer(Q39), Q42 = as.integer(Q42), Q44 = as.integer(Q44),
                Q45 = as.integer(Q45), Q51 = as.integer(Q51), Q56 = as.integer(Q56),
                Q58 = as.integer(Q58), Q69 = as.integer(Q69), Q83 = as.integer(Q83),
                Q86 = as.integer(Q86), Q88 = as.integer(Q88), Q92 = as.integer(Q92))


df <- transform(df, Q47 = as.integer(Q47), Q65 = as.integer(Q65), Q67 = as.integer(Q67),
                Q73 = as.integer(Q73), Q76 = as.integer(Q76), Q79 = as.integer(Q79),
                Q81 = as.integer(Q81), Q85 = as.integer(Q85), Q89 = as.integer(Q89))


df <- transform(df, Q40 = as.integer(Q40), Q49 = as.integer(Q49), Q52 = as.integer(Q52),
                Q53 = as.integer(Q53), Q78 = as.integer(Q78), Q80 = as.integer(Q80),
                Q82 = as.integer(Q82), Q90 = as.integer(Q90))

```

# Analise descritiva dos dados

### Idade

```{r}
df$
df <- transform(df, Q02 = as.integer(Q02))
                
barplot(table(Q02), las= 2, main = "Distribuição da Idade para graduandos da
     USP - São Carlos", ylab = "Frequência", col = "#D8BFD8")

boxplot(as.integer(Q02), col = "#D8BFD8", main="Boxplot - Idade", ylab="Frequência")
```

### Gênero

```{r}
ggplot(data=df, aes(Q03)) +ggtitle("Distribuição da Identidade de Gênero")+ geom_bar()+ theme(axis.text = element_text(size =10, angle=45))

```

### Raça\etnia

```{r}
barplot(table(Q04), main = "Distribuição da Raça/etnia para Graduandos", 
        col = "#D8BFD8", ylab = "Frequência")
```
### Instituto

```{r}
ggplot(data=df, aes(Q06)) +ggtitle("Instituto")+ geom_bar()+ theme(axis.text = element_text(size =10, angle=45))
```

# Normalidade dos scores

### score dim_pessoal
```{r}
hist(score_dim_pessoal, prob=TRUE, main='Histograma I', xlab='score_dim_pessoal',ylab='Densidade')
lines(density(score_dim_pessoal), col='red')

shapiro.test(score_dim_pessoal) #p-valor < 0.05 => Não apresenta Normalidade
ggqqplot(score_dim_pessoal, main = "Normal Q-Q Plot dimensão pessoal", pch = 20)
```

### score dim_interpessoal

```{r}
hist(score_dim_interpessoal, prob=TRUE, main='Histograma II ', xlab='score_dim_interpessoal',ylab='Densidade')
lines(density(score_dim_interpessoal), col='red')

shapiro.test(score_dim_interpessoal) #p-valor < 0.05 => Não apresenta Normalidade
ggqqplot(score_dim_interpessoal, main = "Normal Q-Q Plot dimensão interpessoal", pch = 20)
```

### score dim_carreira

```{r}
hist(score_dim_carreira, prob=TRUE, main='Histograma III', xlab='score_dim_carreira',ylab='Densidade')
lines(density(score_dim_carreira), col='red')

shapiro.test(score_dim_carreira) #p-valor < 0.05 => Não apresenta Normalidade
ggqqplot(score_dim_carreira, main = "Normal Q-Q Plot dimensão carreira", pch = 20)
```

### score dim_estudo

```{r}
hist(score_dim_estudo, prob=TRUE, main='Histograma - dim_estudo', xlab='scoreSRQ',ylab='Densidade')
lines(density(score_dim_estudo), col='red')

shapiro.test(score_dim_estudo) #p-valor > 0.05 => Apresenta Normalidade
ggqqplot(score_dim_estudo, main = "Normal Q-Q Plot dimensão estudo", pch = 20)
```

### score dim_institucional

```{r}
hist(score_dim_institucional, prob=TRUE, main='Histograma IV', xlab='score_dim_institucional', ylab='Densidade')
lines(density(score_dim_institucional), col='red')

shapiro.test(score_dim_institucional) #p-valor < 0.05 => Não apresenta Normalidade
ggqqplot(score_dim_institucional, main = "Normal Q-Q Plot dimensão institucional", pch = 20)
```

### score SRQ

```{r}
hist(scoreSRQ, prob=TRUE, main='Histograma - Score SRQ', xlab='scoreSRQ', ylab='Densidade')
lines(density(scoreSRQ), col='red')

shapiro.test(scoreSRQ) #p-valor < 0.05 => Nao apresenta Normalidade
ggqqplot(scoreSRQ, main = "Normal Q-Q Plot Score SRQ", pch = 20)
```

# TESTES NAO-PARAMETRICOS


```{r}
# Raça\etnia -> Branco | Não-Branco
table(EtniaAgrupamento)

# Idade ->   18- | 19 | 20 | 21&22 | 23&24 | 25+
table(IdadeAgrupamento)

# ano de ingresso
table(AnoIngressoAgrupamento)

# genero
table(GeneroAgrupamento)
```



### comparando score dim_pessoal:

```{r}

#por etnia

wilcox.test(score_dim_pessoal ~ EtniaAgrupamento)  # Não rejeitamos H0 (medianas similares quando comparado por etnia)

#por idade
kruskal.test(score_dim_pessoal~ IdadeAgrupamento) #Rejeitamos H0

#por ano de ingresso
kruskal.test(score_dim_pessoal ~ AnoIngressoAgrupamento) #Não Rejeitamos H0

# por genero
genero <- subset(GeneroAgrupamento, GeneroAgrupamento == 'Mulher cisgênero' | GeneroAgrupamento == 'Homem cisgênero' | GeneroAgrupamento == 'Outras identidades')
dim_pessoal <- subset(score_dim_pessoal, GeneroAgrupamento == 'Mulher cisgênero' | GeneroAgrupamento == 'Homem cisgênero' | GeneroAgrupamento == 'Outras identidades')

kruskal.test(dim_pessoal ~ genero) #Rejeitamos H0


boxplot(score_dim_pessoal ~ IdadeAgrupamento, col = '#bbdec9', ylab ='score_dim_pessoal', xlab='IdadeAgrupamento')

boxplot(dim_pessoal ~ genero, col = '#bbdec9', ylab ='score_dim_pessoal', xlab='Gênero')


dunn.test(score_dim_pessoal,IdadeAgrupamento, altp = TRUE, alpha = 0.05)

dunn.test(dim_pessoal, genero, IdadeAgrupamento, altp = TRUE, alpha = 0.05)

```

### comparando score dim_interpessoal:

```{r}

#por etnia

wilcox.test(score_dim_interpessoal ~ EtniaAgrupamento)  # Não rejeitamos H0 (medianas similares quando comparado por etnia)

#por idade
kruskal.test(score_dim_interpessoal ~ IdadeAgrupamento) #Rejeitamos H0

#por ano de ingresso
kruskal.test(score_dim_interpessoal ~ AnoIngressoAgrupamento) #Não Rejeitamos H0

# por genero

dim_interpessoal <- subset(score_dim_interpessoal, GeneroAgrupamento == 'Mulher cisgênero' | GeneroAgrupamento == 'Homem cisgênero' | GeneroAgrupamento == 'Outras identidades')

kruskal.test(dim_interpessoal ~ genero) #Não Rejeitamos H0


boxplot(score_dim_interpessoal ~ IdadeAgrupamento, col = '#bbdec9', ylab='score_dim_interpessoal', xlab='IdadeAgrupamento')


dunn.test(score_dim_interpessoal, IdadeAgrupamento, altp = TRUE, alpha = 0.05)
```


### comparando score dim_carreira:

```{r}

#por etnia

wilcox.test(score_dim_carreira ~ EtniaAgrupamento)  # Não rejeitamos H0 (medianas similares quando comparado por etnia)

#por idade
kruskal.test(score_dim_carreira ~ IdadeAgrupamento) #Não Rejeitamos H0

#por ano de ingresso
kruskal.test(score_dim_carreira ~ AnoIngressoAgrupamento) #Não Rejeitamos H0

# por genero

dim_carreira <- subset(score_dim_carreira, GeneroAgrupamento == 'Mulher cisgênero' | GeneroAgrupamento == 'Homem cisgênero' | GeneroAgrupamento == 'Outras identidades')

kruskal.test(dim_carreira ~ genero) # Rejeitamos H0


boxplot(dim_carreira ~ genero, col = '#bbdec9', ylab='score_dim_carreira', xlab='Gênero')


dunn.test(dim_carreira, genero , altp = TRUE, alpha = 0.05)
```

### comparando score SRQ:

```{r}

#por etnia

wilcox.test(scoreSRQ ~ EtniaAgrupamento)  # Não rejeitamos H0 (medianas similares quando comparado por etnia)

#por idade
kruskal.test(scoreSRQ ~ IdadeAgrupamento) # Rejeitamos H0

#por ano de ingresso
kruskal.test(scoreSRQ ~ AnoIngressoAgrupamento) #Não Rejeitamos H0

# por genero

dim_srq <- subset(score_dim_institucional, GeneroAgrupamento == 'Mulher cisgênero' | GeneroAgrupamento == 'Homem cisgênero' | GeneroAgrupamento == 'Outras identidades')

kruskal.test(dim_srq ~ genero) # Não Rejeitamos H0


boxplot(scoreSRQ ~ IdadeAgrupamento, col = '#bbdec9', ylab='score_dim_SRQ', xlab='IdadeAgrupamento')


dunn.test(scoreSRQ, IdadeAgrupamento , altp = TRUE, alpha = 0.05)
```

# TESTES PARAMÉTRICOS

### comparando score dim_estudo:

```{r}
#por etnia

t.test(score_dim_estudo ~ EtniaAgrupamento) # Não Rejeitamo H0


#por idade
a <- aov(score_dim_estudo ~ IdadeAgrupamento) #Não Rejeitamo H0
summary(a)

#por ano de ingresso
b <- aov(score_dim_estudo ~ AnoIngressoAgrupamento) #Não Rejeitamo H0
summary(b)

#por genero
dim_estudo <- subset(score_dim_estudo,  GeneroAgrupamento == 'Mulher cisgênero' | GeneroAgrupamento == 'Homem cisgênero' | GeneroAgrupamento == 'Outras identidades')
c <- aov(dim_estudo ~ genero) #Não Rejeitamo H0
summary(c)
```

### comparando score dim_intitucional:

```{r}

#por etnia

t.test(score_dim_institucional ~ EtniaAgrupamento)  # Não rejeitamos H0 (medianas similares quando comparado por etnia)

#por idade
d <- aov(score_dim_institucional ~ IdadeAgrupamento) #Não Rejeitamos H0
summary(d)

#por ano de ingresso
e <- aov(score_dim_institucional ~ AnoIngressoAgrupamento) #Não Rejeitamos H0
summary(e)

# por genero

dim_institucional <- subset(score_dim_institucional, GeneroAgrupamento == 'Mulher cisgênero' | GeneroAgrupamento == 'Homem cisgênero' | GeneroAgrupamento == 'Outras identidades')

f <- aov(dim_institucional ~ genero) # Não Rejeitamos H0
summary(f)
```