---
title: "Grad2022Alfa_cronbach"
author: "Lucas Yuki Okuno"
date: "2023-03-30"
output: html_document
---

## Importando as Bibliotecas

```{r}
rm(list = ls())
library(knitr)
library(readxl)
library(psych)
library(ggpubr)
```

# Base de dados

```{r}
#df <- read_excel("GradUAÇÃOLIMITES.xlsx", col_names=TRUE)
df <- read_excel("Graduação_mapeamento.xlsx", col_names=TRUE)
attach(df)

```

# Transformando as variáveis em números inteiros

```{r}
df <- transform(df, Q41 = as.integer(Q41), Q43 = as.integer(Q43), Q46 = as.integer(Q46),
                Q48 = as.integer(Q48), Q50 = as.integer(Q50), Q54 = as.integer(Q54),
                Q57 = as.integer(Q57), Q60 = as.integer(Q60), Q62 = as.integer(Q62),
                Q64 = as.integer(Q64), Q71 = as.integer(Q71), Q77 = as.integer(Q77), 
                Q84 = as.integer(Q84), Q87 = as.integer(Q87))

df <- transform(df, Q38 = as.integer(Q38), Q55 = as.integer(Q55), Q59 = as.integer(Q59),
                Q61 = as.integer(Q61), Q63 = as.integer(Q63), Q66 = as.integer(Q66),
                Q68 = as.integer(Q68), Q70 = as.integer(Q70), Q72 = as.integer(Q72),
                Q74 = as.integer(Q74), Q75 = as.integer(Q75), Q91 = as.integer(Q91))

df <- transform(df, Q39 = as.integer(Q39), Q42 = as.integer(Q42), Q44 = as.integer(Q44),
                Q45 = as.integer(Q45), Q51 = as.integer(Q51), Q56 = as.integer(Q56),
                Q58 = as.integer(Q58), Q69 = as.integer(Q69), Q83 = as.integer(Q83),
                Q86 = as.integer(Q86), Q88 = as.integer(Q88), Q92 = as.integer(Q92))


df <- transform(df, Q47 = as.integer(Q47), Q65 = as.integer(Q65), Q67 = as.integer(Q67),
                Q73 = as.integer(Q73), Q76 = as.integer(Q76), Q79 = as.integer(Q79),
                Q81 = as.integer(Q81), Q85 = as.integer(Q85), Q89 = as.integer(Q89))


df <- transform(df, Q40 = as.integer(Q40), Q49 = as.integer(Q49), Q52 = as.integer(Q52),
                Q53 = as.integer(Q53), Q78 = as.integer(Q78), Q80 = as.integer(Q80),
                Q82 = as.integer(Q82), Q90 = as.integer(Q90))

```

# Alfa de Crobach

### Calculando o Alfa De cronbach - Dimensão Pessoal

```{r,warning = FALSE, message = FALSE}

mean(score_dim_pessoal)
sd(score_dim_pessoal)

dim_pessoal = df[,c(43,45,48,50,52,56,59,62,64,66,73,79,86,89)]
head(dim_pessoal)

psych::alpha(dim_pessoal)

ord1 <- polychoric(dim_pessoal)
psych::alpha(ord1$rho)

```

### Calculando o alfa de Cronbach - Dimensão Interpessoal

```{r,warning = FALSE}

mean(score_dim_interpessoal)
sd(score_dim_interpessoal)

dim_interpessoal = df[,c(40,57,61,63,65,68,70,72,74,76,77,93)]
head(dim_interpessoal)

psych::alpha(dim_interpessoal)

ord2 <- polychoric(dim_interpessoal)
psych::alpha(ord2$rho)
```

### Calculando o alfa de Cronbach - Dimensão Carreira

```{r,warning = FALSE}

mean(score_dim_carreira)
sd(score_dim_carreira)

dim_carreira = df[,c(41,44,46,47,53,58,60,71,85,88,90,94)]
head(dim_carreira)

psych::alpha(dim_carreira)

ord3 <- polychoric(dim_carreira)
psych::alpha(ord3$rho)
```

### Calculando o alfa de Cronbach - Dimensão Estudo

```{r,warning = FALSE}

mean(score_dim_estudo)
sd(score_dim_estudo)

dim_estudo = df[,c(49,67,69,75,78,81,83,87,91)]
head(dim_estudo)

psych::alpha(dim_estudo)

ord4 <- polychoric(dim_estudo)
psych::alpha(ord4$rho)
```

### Calculando o alfa de Cronbach - Dimensão Institucional

```{r,warning = FALSE}

mean(score_dim_institucional)
sd(score_dim_institucional)

dim_institucional = df[,c(42,51,54,55,80,82,84,92)]
head(dim_institucional)

psych::alpha(dim_institucional)

ord5 <- polychoric(dim_institucional)
psych::alpha(ord5$rho)
```

## Calculando o alfa de Cronbach - SRQ20

```{r,warning = FALSE}

mean(scoreSRQ)
sd(scoreSRQ)

dim_srq = df[,c(15:34)]
head(dim_srq)

psych::alpha(dim_srq)

ord6 <- polychoric(dim_srq)
psych::alpha(ord6$rho)
```

```{r}
boxplot(score_dim_pessoal,score_dim_interpessoal,score_dim_carreira, score_dim_estudo, score_dim_institucional,main='Dimensões',  ylab ='score',legend=c('carreira','estudo','instituicção','interpessoal','pessoal'))

boxplot(scoreSRQ, xlab='scoreSRQ')
```