---
title: "Normalidade dos scores e Testes Paramétricos e Não-Paramétricos"
author: "Lucas Yuki Okuno"
date: "2023-08-29"
output: html_document
---
## Importando as Bibliotecas

```{r}
rm(list = ls()) # Limpando o ambiente do R
library(readxl)
library(tidyverse)
library(psych)
library(ggplot2)
library(dplyr)
library(qacBase)
library(ggpubr)
library(dunn.test)
```
# Base de dados

```{r}
#df <- read_excel("GradUAÇÃOLIMITES.xlsx", col_names=TRUE)
df <- read_excel("Graduação2021.xlsx", col_names=TRUE)
attach(df)

```

# Transformando as variáveis em números inteiros

```{r}
df <- transform(df,Q02 = as.integer(Q02),Q03 = as.integer(Q03),Q04 = as.integer(Q04),
                 Q05 = as.integer(Q05),Q06 = as.integer(Q06),Q07 = as.integer(Q07),
                 Q08 = as.integer(Q08),Q09 = as.integer(Q09), Q10 = as.integer(Q10),
                 Q11 = as.integer(Q11),Q12 = as.integer(Q12), Q13 = as.integer(Q13),
                 Q14 = as.integer(Q14),Q15 = as.integer(Q15), Q16 = as.integer(Q16),
                 Q17 = as.integer(Q17),Q18 = as.integer(Q18), Q19 = as.integer(Q19),
                 Q20 = as.integer(Q20),Q21 = as.integer(Q21))

df <- transform(df, Q46 = as.integer(Q46), Q47 = as.integer(Q47), Q49 = as.integer(Q49),
                Q50 = as.integer(Q50), Q51 = as.integer(Q51), Q52 = as.integer(Q52),
                Q53 = as.integer(Q53), Q54 = as.integer(Q54), Q55 = as.integer(Q55),
                Q56 = as.integer(Q56), Q57 = as.integer(Q57))

df <- transform(df, Q60 = as.integer(Q60), Q61 = as.integer(Q61), Q62 = as.integer(Q62),
                Q63 = as.integer(Q63), Q64 = as.integer(Q64), Q65 = as.integer(Q65),
                Q66 = as.integer(Q66), Q67 = as.integer(Q67))
                             
df <- transform(df, Q68 = as.integer(Q68), Q69 = as.integer(Q69), Q70 = as.integer(Q70),
                Q71 = as.integer(Q71), Q72 = as.integer(Q72), Q73 = as.integer(Q73))

df <- transform(df, Q74 = as.integer(Q74), Q75 = as.integer(Q75), Q76 = as.integer(Q76),
                Q77 = as.integer(Q77), Q78 = as.integer(Q78), Q79 = as.integer(Q79),
                Q80 = as.integer(Q80), Q81 = as.integer(Q81), Q82 = as.integer(Q82),
                Q83 = as.integer(Q83))
```


# Normalidade dos scores

### score RC
```{r}
hist(scoreRC, prob=TRUE, main='Histograma I', xlab='scoreRC',ylab='Densidade')
lines(density(scoreRC), col='red')
#Analisando o gráfico QQPlot vemos que os dados est?o contidos dentro do envelope

shapiro.test(scoreRC) #p-valor > 0.05  => Apresenta Normalidade
ggqqplot(scoreRC, main = "Normal Q-Q Plot scoreRC", pch = 20)
#Como pvalor = 0.2295 > 0.05, nao ha evidencias para rejeitarmos a hipotese H0, logo, os dados seguem a distribuicao normal.
```

### score PTC
```{r}
hist(scorePTC, prob=TRUE, main='Histograma II', xlab='scorePTC',ylab='Densidade')
lines(density(scorePTC), col='red')
# Muitas observações fora do envelope, indicando não normalidade

shapiro.test(scorePTC) #p-valor > 0.05  => Apresenta Normalidade
ggqqplot(scorePTC, main = "Normal Q-Q Plot scorePTC", pch = 20)
#p-valor << 0.05  => Nao apresenta Normalidade
```

### score NA
```{r}
hist(scoreNA, prob=TRUE, main='Histograma III', xlab='scoreNA',ylab='Densidade')
lines(density(scoreNA), col='red')

shapiro.test(scoreNA) #p-valor << 0.05  => Não Apresenta Normalidade
ggqqplot(scoreNA, main = "Normal Q-Q Plot scoreNA", pch = 20)
```

### score DifAcad
```{r}
hist(scoreDifAcad, prob=TRUE, main='Histograma IV', xlab='scoreDifAcad',ylab='Densidade')
lines(density(scoreDifAcad), col='red')

shapiro.test(scoreDifAcad) #p-valor > 0.05  => Apresenta Normalidade
ggqqplot(scoreDifAcad, main = "Normal Q-Q Plot DifAcad", pch = 20)
```

### score SRQ20
```{r}
hist(scoreSQR, prob=TRUE, main='Histograma V', xlab='scoreSQR',ylab='Densidade')
lines(density(scoreSQR), col='red')

shapiro.test(scoreSQR) #p-valor << 0.05  => Nao apresenta Normalidade
ggqqplot(scoreSQR, main = "Normal Q-Q Plot DifAcad", pch = 20)
# Atraves do QQplot vemos que o scoreSRQ nao segue normalidade
```

# Aplicando os testes Paramétricos e Não Paramétricos

## Testes Paramétricos 

### comparando scoreRC

```{r}
#por etnia
etnia <- subset(EtniaAgrupamento, EtniaAgrupamento == 'Branco'| EtniaAgrupamento == 'Não-Branco')

genero <- subset(GeneroAgrupamento, GeneroAgrupamento == 'Mulher' | GeneroAgrupamento == 'Homem' | GeneroAgrupamento == 'Outras identidades')

RC1 <- subset(scoreRC, EtniaAgrupamento == 'Branco'| EtniaAgrupamento == 'Não-Branco')

a <- aov(RC1 ~ etnia)
summary(a)

#por idade
b <- aov(scoreRC ~ IdadeAgrupamento)
summary(b)

#por ano de ingresso
c <- aov(scoreRC ~ AnoIngressoAgrupamento)
summary(c)

#por genero
RC2 <- subset(scoreRC, GeneroAgrupamento == 'Mulher' | GeneroAgrupamento == 'Homem' | GeneroAgrupamento == 'Outras identidades')

d <- aov(RC2 ~ genero)
summary(d)
```

### Plotando grupos que possuem diferença em relação ao scoreRC
```{r}
boxplot(RC1 ~ etnia, col = '#bbdec9', ylab ='scoreRC', xlab='Etnia')
boxplot(scoreRC ~ IdadeAgrupamento, col = '#bbdec9', xlab='Idade', ylab='scoreRC')
boxplot(scoreRC ~ AnoIngressoAgrupamento, col = '#bbdec9', xlab = 'Ano de Ingresso', ylab='scoreRC')
boxplot(RC2 ~ genero, col = '#bbdec9', ylab='scoreRC', xlab='Gênero')
```

# comparando scoreDifAcad

```{r}
#por etnia
DA1 <- subset(scoreDifAcad, EtniaAgrupamento == 'Branco'| EtniaAgrupamento == 'Não-Branco')

e <- aov(DA1 ~ etnia)
summary(e)

#por idade
f <- aov(scoreDifAcad ~ IdadeAgrupamento) #rejeita h0, logo teste post hoc
summary(f)

TukeyHSD(f, conf.level=.95) #Post hoc Tukey

#por ano de ingresso
g <- aov(scoreDifAcad ~ AnoIngressoAgrupamento)
summary(g)

#por genero
DA2 <- subset(scoreDifAcad, GeneroAgrupamento == 'Mulher' | GeneroAgrupamento == 'Homem' | GeneroAgrupamento == 'Outras identidades')

h <- aov(DA2 ~ genero)
summary(h)

TukeyHSD(h, conf.level=.95)
```

### Plotando grupos que possuem diferença em relação ao scoreDifAcad
```{r}
boxplot(DA1 ~ etnia, col = '#bbdec9', ylab ='scoreDifAcad', xlab='Etnia')
boxplot(scoreDifAcad ~ IdadeAgrupamento, col = '#bbdec9', xlab='Idade', ylab='scoreDifAcad')
boxplot(scoreDifAcad ~ AnoIngressoAgrupamento, col = '#bbdec9', xlab = 'Ano de Ingresso', ylab='scoreDifAcad')
boxplot(DA2 ~ genero, col = '#bbdec9', ylab='scoreDifAcad', xlab='G?nero')
```

## Testes Não-Paramétricos

### comparando scoreSRQ:

```{r}
#substet para retirar o não deseja identificar
etnia <- subset(EtniaAgrupamento, EtniaAgrupamento == 'Branco'| EtniaAgrupamento == 'Não-Branco')
SRQ1 <- subset(scoreSQR, EtniaAgrupamento == 'Branco'| EtniaAgrupamento == 'Não-Branco')

#por etnia

kruskal.test(SRQ1 ~ etnia)  # Não rejeitamos H0 (medianas similares quando comparado por etnia)


#por idade
kruskal.test(scoreSQR ~ IdadeAgrupamento) #Rejeitamos H0, logo fazemos post hoc

dunn.test(scoreSQR, IdadeAgrupamento, altp = TRUE) #post hoc: teste de dunn

#por ano de ingresso
kruskal.test(scoreSQR ~ AnoIngressoAgrupamento) #Rejeitamos H0

dunn.test(scoreSQR, AnoIngressoAgrupamento, altp = TRUE) #post hoc: teste de dunn

# por genero    
genero <- subset(GeneroAgrupamento, GeneroAgrupamento == 'Mulher' | GeneroAgrupamento == 'Homem' | GeneroAgrupamento == 'Outras identidades')

SRQ2 <- subset(scoreSQR, GeneroAgrupamento == 'Mulher' | GeneroAgrupamento == 'Homem' | GeneroAgrupamento == 'Outras identidades')

kruskal.test(SRQ2 ~ genero)  #rejeitamos H0

dunn.test(SRQ2, genero, altp = TRUE)

```

### Plotando grupos que possuem diferença em relação ao scoreSRQ

```{r}
boxplot(SRQ1 ~ etnia, col = '#bbdec9', ylab ='scoreSRQ')
boxplot(scoreSQR ~ IdadeAgrupamento, col = '#bbdec9', xlab='Idade', ylab='scoreSRQ')
boxplot(scoreSQR ~ AnoIngressoAgrupamento, col = '#bbdec9', xlab = 'Ano de Ingresso', ylab='scoreSRQ')
boxplot(SRQ2 ~ genero, col = '#bbdec9', ylab='scoreSRQ', xlab='Gênero')

```

### comparando scorePTC:

```{r}
#por etnia
PTC1 <- subset(scorePTC, EtniaAgrupamento == 'Branco'| EtniaAgrupamento == 'Não-Branco')
kruskal.test(PTC1 ~ etnia)  #rejeitamos H0 
#(nem todas as medianas são similares quando comparado por etnia)

dunn.test(PTC1, etnia, altp = TRUE)

#por idade
kruskal.test(scorePTC ~ IdadeAgrupamento) #não Rejeitamos H0

#por ano de ingresso
kruskal.test(scorePTC ~ AnoIngressoAgrupamento) #não Rejeitamos H0

#por genero
PTC2 <- subset(scorePTC, GeneroAgrupamento == 'Mulher' | GeneroAgrupamento == 'Homem' | GeneroAgrupamento == 'Outras identidades')
kruskal.test(PTC2 ~ genero)
```
### Plotando grupos que possuem diferença em relação ao scorePTC

```{r}

boxplot(PTC1 ~ etnia, col = '#bbdec9', ylab ='scorePTC', xlab='Etnia')
boxplot(scorePTC ~ IdadeAgrupamento, col = '#bbdec9', xlab='Idade', ylab='scorePTC')
boxplot(scorePTC ~ AnoIngressoAgrupamento, col = '#bbdec9', xlab = 'Ano de Ingresso', ylab='scorePTC')
boxplot(PTC2 ~ genero, col = '#bbdec9', ylab='scorePTC', xlab='Gênero')
```

### comparando NA:

```{r}
#por etnia
NA1 <- subset(scoreNA, EtniaAgrupamento == 'Branco'| EtniaAgrupamento == 'Não-Branco')
kruskal.test(NA1 ~ etnia)  #rejeitamos H0 
#(nem todas as medianas são similares quando comparado por etnia)

dunn.test(NA1, etnia, altp = TRUE)


#por idade
kruskal.test(scoreNA ~ IdadeAgrupamento) #Rejeitamos H0

dunn.test(scoreNA, IdadeAgrupamento, altp = TRUE)

#por ano de ingresso
kruskal.test(scoreNA ~ AnoIngressoAgrupamento) #Rejeitamos H0

dunn.test(scoreNA, AnoIngressoAgrupamento, altp = TRUE)

#por genero
NA2 <- subset(scoreNA, GeneroAgrupamento == 'Mulher' | GeneroAgrupamento == 'Homem' | GeneroAgrupamento == 'Outras identidades')
kruskal.test(NA2 ~ genero) #Rejeitamos H0

dunn.test(NA2, genero, altp = TRUE)
```
### Plotando grupos que possuem diferença em relação ao scoreNA

```{r}

boxplot(NA1 ~ etnia, col = '#bbdec9', ylab ='scoreNA', xlab='Etnia')
boxplot(scoreNA ~ IdadeAgrupamento, col = '#bbdec9', xlab='Idade', ylab='scoreNA')
boxplot(scoreNA ~ AnoIngressoAgrupamento, col = '#bbdec9', xlab = 'Ano de Ingresso', ylab='scoreNA')
boxplot(NA2 ~ genero, col = '#bbdec9', ylab='scoreNA', xlab='Gênero')
```